【裁判字號】    95,易,1237
【裁判日期】    951115
【裁判案由】    傷害等
【裁判全文】
臺灣臺南地方法院刑事判決
公  訴  人  臺灣臺南地方法院檢察署檢察官
被      告  丁○○
上列被告因恐嚇案件，經檢察官提起公訴（九十五年度營偵字第
一二三七號），被告於本院行準備程序中就被訴犯罪事實為有罪
之陳述，本院合議庭裁定由受命法官獨任行簡式審判程序，判決
如下：
    主  文
丁○○以加害生命之事，恐嚇他人致生危害於安全，累犯，處有
期徒刑參月，如易科罰金，以新臺幣壹仟元折算壹日，扣案之菜
刀貳把、釘有鐵釘之木棒壹支沒收之；又以加害生命之事，恐嚇
他人致生危害於安全，累犯，處有期徒刑參月，如易科罰金，以
新臺幣壹仟元折算壹日，扣案之菜刀貳把、釘有鐵釘之木棒壹支
沒收之。應執行有期徒刑伍月，如易科罰金，以新臺幣壹仟元折
算壹日，扣案之菜刀貳把、釘有鐵釘之木棒壹支沒收之。
    事  實
一、丁○○前曾因犯恐嚇案件，經本院以八十七年度易字第三一
    八六號判決判處有期徒刑四月，如易科罰金以銀元三百元折
    算一日，緩刑三年確定，然於緩刑期間因另犯傷害等案件，
    經臺灣高等法院臺南分院以八十九年度上易字第一五七八號
    及本院以八十九年度訴字第一四三五號等判決分別判處有期
    徒刑十月及一年七月確定，上開二罪刑並經本院另以九十年
    度聲字第一○六九號裁定定應執行刑有期徒刑二年四月，而
    前開緩刑亦經本院以九十年度撤緩字第一一號裁定撤銷，上
    開罪刑經入獄接續服刑後，於民國九十一年九月十八日縮短
    刑期假釋出獄，並於九十二年九月十八日假釋期滿未經撤銷
    而視為執行完畢，詎仍不知悔改，因丁○○與乙○○、丙○○父子基於債務關係而心生嫌隙已久，丁○○竟心生不滿，
    基於恐嚇之犯意，於九十五年七月二日上午七時許，持其所
    有之菜刀二把及釘有鐵釘之木棒一支，前往乙○○位於臺南
    縣後壁鄉仕安村下長三十四號住處前，對乙○○恫稱「要殺
    死伊」、「要殺死伊全家」等語，而以加害乙○○生命之事
    ，致乙○○心生畏懼，而危害於乙○○之生命安全；嗣又另
    基於恐嚇之故意，於同日上午九時許，亦持上開菜刀二把及
    釘有鐵釘之木棒一支前往上址，對丙○○恫稱「要找你們算
    帳、你出來，要給你死」等語，而以加害丙○○生命之事，
    致丙○○心生恐懼，而危害於丙○○之生命安全。
二、案經乙○○、丙○○訴由臺南縣警察局白河分局報告臺灣臺
    南地方法院檢察署檢察官起訴。
    理  由
一、本件被告丁○○上開所犯恐嚇部分之犯行，為死刑、無期徒
    刑或最輕本刑為三年以上有期徒刑以外之罪，其於準備程序
    中就上開被訴恐嚇犯行之事實為有罪之陳述，經法官告知簡
    式審判程序之旨，並聽取公訴人之意見後，爰依刑事訴訟法
    第二百七十三條之一第一項規定，裁定由受命法官獨任進行
    簡式審判程序，合先敘明。
二、上揭事實，業據被告丁○○於本院審理時坦承不諱，核與證
    人即被害人乙○○、丙○○、證人即現場目擊者周呂彩月之
    證述相符，並有菜刀二把、釘有鐵釘之木棒一支扣案可考，
    綜合上開所查事證，足認被告自白核與事實相符，本件事證
    明確，被告犯行洵堪認定。
三、核被告丁○○所為，係犯刑法第三百零五條恐嚇危害安全之
    罪。被告先後二次恐嚇犯行，應分論併罰。被告前曾因犯恐
    嚇案件，經本院以八十七年度易字第三一八六號判決判處有
    期徒刑四月，如易科罰金以銀元三百元折算一日，緩刑三年
    確定，然於緩刑期間因另犯傷害等案件，經臺灣高等法院臺
    南分院以八十九年度上易字第一五七八號及本院以八十九年
    度訴字第一四三五號等判決分別判處有期徒刑十月及一年七
    月確定，上開二罪刑並經本院另以九十年度聲字第一○六九
    號裁定定應執行刑有期徒刑二年四月，而前開緩刑亦經本院
    以九十年度撤緩字第一一號裁定撤銷，上開罪刑經入獄接續
    服刑後，於九十一年九月十八日縮短刑期假釋出獄，並於九
    十二年九月十八日假釋期滿未經撤銷而視為執行完畢等情，
    有臺灣臺南地方法院檢察署刑案資料查註紀錄表、臺灣高等
    法院被告前案紀錄表各一紙在卷可按，其於有期徒刑執行完
    畢五年以內故意再犯本件有期徒刑以上之罪，為累犯，應依
    刑法第四十七條第一項之規定，加重其刑。審酌被告素行不
    佳，且前已有因恐嚇犯行經法院判刑之前科，仍再犯本案之
    恐嚇犯行，顯見被告之法紀觀念淡薄，且其不知循法律途徑
    解決與告訴人乙○○及丙○○父子間之債務糾紛，竟以恐嚇
    方式為之，對社會風氣造成不良影響，並對被害人等身心造
    成之傷害非淺，以及被告犯後直至本院審理時始坦承犯行之
    犯罪後態度等一切情狀，分別量處如主文所示之刑，並依刑
    法第四十一條第一項前段、第二項及第五十一條第五款等規
    定，均諭知易科罰金之折算標準且定其應執行刑及諭知易科
    罰金之折算標準。扣案之菜刀二把、釘有鐵釘之木棒一支，
    為被告所有供其犯本案所用之物，爰依刑法第三十八條第一
    項第二款之規定宣告沒收。
據上論斷，應依刑事訴訟法第二百七十三條之一第一項、第二百
九十九條第一項前段、刑法第三百零五條、第四十七條第一項、
第三十八條第一項第二款、第四十一條第一項前段、第二項、第
五十一條第五款、刑法施行法第一條之一，判決如主文。
本案經檢察官甲○到庭執行職務
中    華    民    國    95    年    11    月    15    日
                  刑事第四庭          法  官  楊佳祥
以上正本證明與原本無異。
如不服本判決，應於判決送達後十日內，向本院提出上訴狀。
                                      書記官  汪姿秀
中    華    民    國    95    年    11    月    15    日
附錄本判決論罪科刑依據之法條：
中華民國刑法第305條：
以加害生命、身體、自由、名譽、財產之事，恐嚇他人致生危害
於安全者，處二年以下有期徒刑、拘役或三百元以下罰金。


司法院資訊處製作；財團法人民間司法改革基金會備份。
